【裁判字號】    98,消債抗,367
【裁判日期】    980622
【裁判案由】    聲請更生程序
【裁判全文】
臺灣高雄地方法院民事裁定           98年度消債抗字第367號
抗  告  人  甲○○
代  理  人  歐陽志宏律師
上列抗告人因聲請更生程序事件，對於中華民國98年5 月15日本
院98年度審消債更字第230號裁定提起抗告，本院裁定如下：
    主  文
抗告駁回。
抗告程序費用新台幣壹仟元由抗告人負擔。
    理  由
一、抗告意旨略以：抗告人於更生前五年內即民國93年1 月至4
    月雖有營業之事實，然其於更生前五年即93年至97年間之平
    均每月營業額應為新台幣（下同）23,438元（計算式：1,07
    8,572 元＋327,715 元=1,406,287元；1,406,287 元÷60個
    月＝23,438.116元），而非如原審裁定所認以實際營業月數
    計算之351,571 元（計算式：1,078,572 元＋327,715 元＝
    1,406,287 元÷4 個月＝357,571.75元），是抗告人應符合
    消費者債務清理條例（下稱消債條例）所稱之消費者，原審
    裁定據上開有誤之計算式，認抗告人於更生前五年之每月平
    均營業額大於20萬元，而非消債條例所稱之消費者，並駁回
    抗告人於原審所為之聲請，顯有違誤，爰依法請求廢棄原裁
    定，准抗告人更生之聲請。
二、按消費者債務清理條例所稱消費者，指5 年內未從事營業活
    動或從事小規模營業活動之自然人；前項小規模營業指營業
    額平均每月新台幣20萬元以下者。消債條例第2 條第1 、2
    項定有明文。次按本條例第2 條第1 項所定之5 年期間，自
    聲請更生或清算前1 日回溯5 年計算之，第2 項所定之營業
    額，以5 年內之營業總額除以實際營業月數計算之；消債條
    例施行細則第4 條定有明文；是消債條例第2 條第2 項所稱
    「營業額」，應以5 年內營業總額除以實際營業月數。又按
    聲請更生或清算不合程式或不備其他要件者，法院應以裁定
    駁回之，但其情形可以補正者，法院應定期間先命補正；消
    債條例第8 條亦有明文。
三、抗告人雖主張原審計算營業額之計算方式有誤云云，惟查，
    抗告人擔任負責人之泰詠企業社已於93年4 月間向主管機關
    申請歇業並註銷營利事業登記證獲准在案等情，有申請書及
    彰化縣政府函各1 紙（見原審卷第68、69頁）在卷可考，堪
    信為真實。是泰詠企業社自93年迄97年間，實際營業之月數
    僅有4 個月，原審以該社自93年1 月至4 月之營業額，除以
    實際營業月數4 個月，認抗告人於聲請更生前5 年內即93年
    至97年間平均每月營業額約為351,571 元，核與前揭規定並
    無不符，抗告意旨仍執前詞主張其更生前五年之平均營業額
    應為23,438元云云，容有誤會。從而，原審認抗告人非屬消
    債條例第2 條所稱之消費者，不得依該條例所定更生或清算
    程序清理其債務，並無違誤。綜上，抗告人既非屬得適用消
    債條例聲請更生之消費者，其聲請更生不合程式，且上開欠
    缺又屬無從補正，自應駁回其更生之聲請。抗告意旨指摘原
    裁定不當，求予廢棄另為裁定，為無理由，應予駁回。
四、據上論結，本件抗告為無理由，依消費者債務清理條例第15
    條，民事訴訟法第495 條之1 第1 項、第449 條第1 項、第
    78條，裁定如主文。
中    華    民    國    98    年    6     月    22    日
                  民事第五庭  審判長法  官  李昭彥
                                    法  官  賴文姍
                                    法  官  鄭凱文
以上正本證明與原本無異。
本裁定不得再抗告。
中    華    民    國    98    年    6     月    23    日
                                    書記官  張家瑜


司法院資訊處製作；財團法人民間司法改革基金會備份。
